【裁判字號】    91,交易,461
【裁判日期】    920331
【裁判案由】    公共危險
【裁判全文】
臺灣高雄地方法院刑事判決                        九十一年度交易字第四六一號
    公  訴  人  臺灣高雄地方法院檢察署檢察官
    被      告  乙○○
    選任辯護人  歐陽志宏律師
右列被告因公共危險等案件，經檢察官提起公訴（九十一年度偵字第一四七五二號）
，本院判決如左：
    主  文
乙○○服用酒類，不能安全駕駛動力交通工具而駕駛，處拘役伍拾日，如易科罰金，
以參佰元折算壹日；又過失傷害人致重傷，處有期徒刑陸月，如易科罰金，以參佰元
折算壹日。
    事  實
一、乙○○考領有普通小型車駕駛執照，明知飲酒後已不能安全駕駛動力交通工具時
    ，即不得駕車，竟仍於民國九十一年七月八日下午三時許，在高雄縣岡山鎮六福
    村餐館內飲用啤酒，其在服用酒類後其吐氣所含酒精濃度已達不能安全駕駛動力
    交通工具之狀況下（於同日晚間八時四十六分許，經警查獲測得吐氣所含酒精濃
    度高達○˙五八毫克），猶駕駛車牌號碼ＹＶ─一六八○號自用小客車，沿高雄
    縣橋頭鄉○○路由北向南方向行駛，於同日晚間七時三十分許，途經高雄縣橋頭
    鄉○○路與德松路口時，本應注意在該路段上行駛，時速不得超過五十公里，以
    避免危險之發生，而當時天候雨，夜間有照明，柏油路面濕潤無缺陷，並無其他
    障礙物，視距、視角、視野均良好，且依其智識、能力亦無不能注意之情事，詎
    竟疏未確實注意及此，而貿然駕車以時速五十五公里之速度超速通過該路段，適
    有甲○○駕駛車牌號碼ＪＺ─五三三二號自用小客車搭載其子林庭宇，沿高雄縣
    橋頭鄉○○路由南向北方向行駛至德松路交叉路口時，亦疏未注意轉彎車應讓直
    行車先行，即貿然左轉德松路，乙○○見狀後煞避不及，致所駕駛之自用小客車
    前保險桿擦撞甲○○所駕駛自用小客車之右後翼子板，致使林庭宇因之受有頭部
    外傷併頭皮瘀挫傷、右耳鼓膜血腫之傷害，經診治因右耳鼓膜血腫已達右耳聽力
    喪失之重傷害。乙○○於肇事後，留在事故現場，並主動向前往肇事現場處理，
    且尚不知肇事者為何人之高雄縣政府警察局岡山分局橋頭派出所警員黃介龍坦承
    肇事，並接受裁判。
二、案經甲○○訴由高雄縣政府警察局岡山分局報告臺灣高雄地方法院檢察署檢察官
    偵查起訴。
    理  由
一、右揭事實，迭據被告乙○○於警訊、偵查中及本院審理時坦承不諱，核與告訴人
    甲○○於警訊、偵查中及本院審理時指述之情節相符，並有酒精濃度測試表、刑
    法第一百八十五條之三案件測試觀察紀錄表、高雄縣政府警察局舉發違反道路交
    通管理事件通知單、道路交通事故調查報告表各一紙、長庚紀念醫院診斷證明書
    二紙及照片八張等附卷可稽，被告自白核與事實相符，應堪採信。
二、又按刑法第一百八十五條之三規定所謂「不能安全駕駛」，乃抽象危險犯，並不
    以發生具體危險為必要，對於呼氣酒精濃度已達每公升○．五五毫克（○．五五
    ＭＧ＼Ｌ）以上，肇事率為一般正常人之十倍，認為已達不能安全駕車之標準，
    此業經法務部八十八年五月十八日以法八八檢字第○○一六六九號函告週知，應
    為絕對不能安全駕駛動力交通工具。又按當人飲酒後，若以呼氣酒精濃度測試器
    測得之呼氣濃度達到每公升○．五毫克時，反應較慢，感覺減低，將影響駕駛；
    達到每公升○．七五毫克時，思考與個性行為均會改變；達到每公升一．○毫克
    時，步態不穩，噁心嘔吐，精神混惑不清晰；達到每公升一．五毫克時，說話不
    清楚，感覺喪失，視力模糊；達到每公升二．○毫克時，體溫與血糖均降低，肌
    肉控制差，甚至會導致癲癇發作；達到每公升三．五毫克時，則已經神智不清，
    反射減低，甚至呼吸抑制，業據行政院國軍退除役官兵輔導委員會臺北榮民總醫
    院以民國八十八年八月五日（八八）北總內字第二六八六八號函示明確。而本件
    被告為警查獲時其吐氣所含酒精濃度已達每公升○．五八毫克，顯高於前揭標準
    值甚多，其發生肇事之危險性，亦高出一般人，依前揭說明，被告顯已因飲酒而
    不能安全駕駛動力交通工具無疑。
三、再按汽車駕駛人飲用酒類後其吐氣所含酒精濃度超過每公升○‧二五毫克以上者
    ，不得駕駛汽車；且行車速度，依標誌或標線之規定，道路交通安全規則第一百
    十四條第二款、第九十三條第一項分別定有文明。被告乙○○既考領有普通小型
    車駕駛執照，對於前揭規定自應知悉，且亦為其應注意並能注意之義務。而本件
    肇事路段速限為五十公里，且當時天候雨，夜間有照明，柏油路面濕潤無缺陷，
    並無其他障礙物，視距、視角、視野均良好，此有警卷所附道路交通事調查報告
    表及肇事現場照片可按，在客觀上並無不能注意之情形，再依被告之智識、能力
    亦無不能注意之情事，竟疏未注意猶仍於酒醉之狀態下，貿然超速行駛，致肇事
    使林庭宇受傷，被告之駕駛行為有過失，灼然至明，而台灣省高屏澎區車輛行車
    事故鑑定委員會及臺灣省車輛行車事故覆議鑑定委員會均同此認定，有台灣省高
    屏澎區車輛行車事故鑑定委員會九十一年十二月六日高屏澎鑑字第九一一五一六
    號函附鑑定意見書及臺灣省車輛行車事故覆議鑑定委員會九十二年二月二十六日
    府覆議字第九二一○○二九號函各一份附卷可參（見本院卷第十五頁及第五十三
    頁）。又被害人林庭宇確因本件車禍受有部外傷併頭皮瘀挫傷、右耳鼓膜血腫之
    傷害，經診治因右耳鼓膜血腫導致右耳聽力喪失之重傷害等情，有長庚紀念醫院
    九十一年七月十日乙診字第三七九三八號及九十一年八月八日甲診字第四八六號
    診斷證明書各一紙所載上情可稽（見本院卷第四十頁及第四十一頁），是依被害
    人林庭宇目前之傷勢，係屬刑法第十條第四項第二款所稱毀敗一耳之聽能之重傷
    害，是被告上開之過失行為與被害人所受重傷害間，顯有相當因果關係。雖告訴
    人甲○○亦有疏未注意駕駛汽車轉彎時未讓直行車先行之過失，對於其子林庭宇
    因本件道路交通事故所受傷害之發生與範圍之擴大，固亦有過失，惟仍無解於被
    告過失責任之認定，附此敘明。本件事證明確，被告公共危險及過失致人受重傷
    之犯行均堪予認定。
四、核被告乙○○所為，係犯刑法第一百八十五條之三之服用酒類不能安全駕駛動力
    交通工具而駕駛罪及同法第二百八十四條第一項後段之過失致重傷害罪。公訴意
    旨認被告所為係犯普通過失傷害罪，尚有未合，惟起訴之基本社會事實同一，爰
    依法變更起訴法條。被告所犯上開二罪，犯意各別，行為不同，構成要件有間，
    應予分論併罰，公訴人認有方法結果之牽連關係，亦有未洽。而被告於肇事後，
    犯罪未被發覺前，即主動向前往現場處理之高雄縣政府警察局岡山分局橋頭派出
    所警員黃介龍自首，並坦承肇事接受裁判之事實，業經證人黃介龍於本院審理時
    到庭證述屬實（見本院卷第六十七頁），被告對未發覺之罪自首而受裁判，應依
    刑法第六十二條前段之規定，減輕其刑。又被告酒醉駕車，因而致人受傷，應依
    道路交通管理處罰條例第八十六條第一項規定，就過失致重傷害部分加重其刑，
    並依法先加後減之。爰審酌被告明知飲用酒後對於發生道路交通事故之機率，較
    未飲酒者為高，而仍駕駛車輛，不啻對他人已產生立即侵害之高度危險性，亦自
    陷於危險狀態中，嚴重侵害道路交通往來安全，且疏未注意採取必要之安全措施
    ，致撞及告訴人甲○○之自用小客車而肇事，致使被害人林庭宇受有重傷害，惡
    性非輕，惟念其前未有前科紀錄，有臺灣高雄地方法院檢察署刑案資料查註紀錄
    表及臺灣高等法院被告全國前案紀錄表各一份在卷可參，素行尚稱良好，犯後坦
    承犯行，態度尚佳，而迄今尚未與被害人達成和解，賠償被害人所受之損害，及
    被害人所受之傷勢，且告訴人甲○○就本件車禍之發生亦有上開過失等一切情狀
    ，分別量處如主文所示之刑，並均諭知易科罰金之折算之標準，以資懲儆。
據上論斷，應依刑事訴訟法第二百九十九條第一項前段、第三百條，道路交通管理處
罰條例第八十六條第一項，刑法第一百八十五條之三、第二百八十四條第一項後段、
第六十二條前段、第四十一條第一項，罰金罰鍰提高標準條例第一條前段、第二條，
判決如主文。
中      華      民      國    九十二    年      三      月    三十一    日
                                    臺灣高雄地方法院交通法庭
                                          法  官     陳玉聰
右正本證明與原本無異。
如不服本判決，應於判決送達後十日內，向本院提出上訴狀。
                                          書記官     鄭淑臻
中    華    民    國      九十二      年      三      月      三十一    日
附錄本判決論罪科刑法條全文：
刑法第一百八十五條之三
服用毒品、麻醉藥品、酒類或其他相類之物，不能安全駕駛動力交通工具而駕駛者，
處一年以下有期徒刑、拘役或三萬元以下罰金。
刑法第二百八十四條第一項後段。
因過失傷害人者，處六月以下有期徒刑、拘役或五百元以下罰金。致重傷者，處一年
以下有期徒刑、拘役或五百元下罰金。


司法院資訊處製作；財團法人民間司法改革基金會備份。
